臺灣士林地方法院民事裁定
110年度事聲字第43號
異  議  人
即  債務人  余泰慶  

代  理  人  高傳盛律師（法扶律師）
上列異議人因消費者債務清理條例更生執行事件，對於中華民國
110年5月12日本院司法事務官所為之109年度司執消債更字第189
號裁定提出異議，本院裁定如下：
    主  文
異議駁回。
    理  由
一、本件異議意旨略以：異議人於債權表公告後，始接獲第三人
    正泰資產管理有限公司(下稱正泰公司)通知其對異議人有新
    臺幣97萬6,123元之債權(下稱系爭債權)，而金融聯合信用
    中心所提供之債權人清冊亦未記載系爭債權之原債權人即荷
    蘭銀行，致異議人於本件更生聲請時漏未申報系爭債權，故
    請求將系爭債權納入債權表。又消費者債務清理條例（下稱
    消債條例）第33條第1項、第5項所定之申報債權期間，係針
    對債權人所為之限制，故應仍得於更生方案認可裁定確定前
    ，允許債務人補報債權等語，為此提出異議，請求重新公告
    債權人清冊暨債權金額，並將系爭債權納入債權表等語。
二、按法院裁定開始更生程序後，應即將下列事項公告之：㈠開
    始更生程序裁定之主文及其年、月、日、時。㈡選任監督人
    者，其姓名、住址；監督人為法人者，其名稱、法定代理人
    及事務所或營業所。㈢申報、補報債權之期間及債權人應於
    期間內向監督人申報債權；未選任監督人者，應向法院為之
    ；其有證明文件者，並應提出之。㈣不依前款規定申報、補
    報債權之失權效果。㈤對於已申報、補報債權向法院提出異
    議之期間。㈥召集債權人會議者，其期日、處所及應議事項
    。前項第三款申報債權之期間，應自開始更生程序之翌日起
    ，為十日以上二十日以下；補報債權期間，應自申報債權期
    間屆滿之翌日起二十日以內。債權人依第二十六條第一項規
    定行使權利者，前項申報債權之期間，應自契約終止或解除
    之翌日起算。但申報或補報債權不得逾債權人會議可決更生
    方案或法院裁定認可更生方案日之前一日。第一項公告及債
    權人清冊應送達於已知住居所、事務所或營業所之債權人，
    該公告另應送達於債務人。債權人清冊已記載之債權人，視
    為其已於申報債權期間之首日為與清冊記載同一內容債權之
    申報。消債條例第47條定有明文。而前開公告之事項及債務
    人所提之債權人清冊對於債權人、債務人之權益影響重大，
    該等公告及清冊自宜送達於已知住居所、事務所或營業所之
    債權人，公告另應送達於債務人，俾其等知悉。是以除經債
    務人已列載於債權人清冊之債權，如係債權人因故未申報債
    權，僅得進行補申報，但補報期間不得逾法院所定補報債權
    之期限，若已逾補報債權期間，則不得再申報，僅於其未申
    報具有不可歸責於己之事由時，由債務人依據消債條例第73
    條第1項但書規定，依更生條件負履行之責。此乃因法院所
    定補報債權期限屆滿後，如許債權人再為補報，即有礙程序
    之進行及安定，為利程序之迅速進行，明定債權人非可歸責
    於己之事由消滅時，如已逾法院所定補報債權期限，債權人
    即不得再為補報。
三、經查：
  ㈠異議人前經本院以109年度消債更字第27號裁定自民國109年1
    1月16日下午5 時起開始更生程序，本院司法事務官業已於1
    09年11月26日依法公告債權人應於109年12月16日前向本院
    申報債權；有補報債權必要者，應於110年1月5日前向本院
    補報債權，該公告函併同債權人清冊送達於已知之各債權人
    及債務人，另依同條例第14條第1項規定函請債務人住所地
    之臺北市北投區公所在其牌示處張貼公告等情，有債權人清
    冊、本院109司執消債更字第189號公告、臺北市○○區○○000○
    00○0○○市○區○○○0000000000號函及送達證書在卷可憑（見本
    院109年度司執消債更字第189號卷第4至16頁）。
  ㈡又債務人若依消債條例第36條第1項對於債權人所申報之債權
    及其種類、數額或順位，雖得自債權表送達之翌日起，於十
    日內提出異議，惟債務人提出異議之對象，僅限於債權人所
    申報之債權及其種類、數額或順位而已，尚不及於債權人未
    申報之債權（100年第6期民事業務研究會消費者債務清理條
    例專題第5號研審小組意見參照）。況且，債權人未依消債
    條例第33條申報、補報債權期間內申報債權，除因不可歸責
    於己之事由外，已生失權之效果，即使債務人另依第36條聲
    明異議，亦不使債權人得因此補報債權，蓋此因有礙程序之
    進行及安定外，更對其他債權人造成不公平。則本件正泰公
    司並未申報系爭債權，故債務人自無從依消債條例第36條第
    1項聲明異議而請求更正分配表。
　㈢本院司法事務官已踐行公告、申報債權、補報債權之程序甚
    明，揆諸上開說明，正泰公司既未於最後補報債權期限前補
    報系爭債權，而未列入分配表，異議人自不得以請求補報系
    爭債權為由，而對分配表聲明異議。原裁定據以駁回異議人
    之異議，核無不合。異議意旨指摘原裁定不當，求予廢棄，
    為無理由，應予駁回。
四、爰裁定如主文。　
中　　華　　民　　國　　110 　年　　12　　月　　15　　日
                  民事第二庭  法　官  陳菊珍
以上正本係照原本作成。 
如對本裁定抗告，應於裁定送達後10日內向本院提出抗告狀，並
繳納抗告費新臺幣1,000 元。
中　　華　　民　　國　　110 　年　　12　　月　　15　　日
                              書記官　張淑敏